【裁判字號】    92,訴,319
【裁判日期】    920527
【裁判案由】    毒品危害防制條例
【裁判全文】
臺灣板橋地方法院刑事判決                          九十二年度訴字第三一九號
    公  訴  人  臺灣板橋地方法院檢察署檢察官
    被      告  甲○○
右列被告因違反毒品危害防制條例案件，經聲請簡易判決處刑（聲請案號：九十一年
度毒偵字第一八九三號），嗣本院三重簡易庭（受理案號：九十一年度重簡字第八三
八號）認不宜簡易判決處刑，移由本院普通庭審理，本院判決如左：
    主  文
甲○○連續施用第一級毒品，處有期徒刑柒月，扣案之摻有海洛因之香煙壹支沒收銷
燬；又連續施用第二級毒品，處有期徒刑肆月，扣案之吸食器壹組（含吸管貳支）均
沒收；應執行有期徒刑玖月，扣案之摻有海洛因之香煙壹支沒收銷燬，吸食器壹組（
含吸管貳支）均沒收。
    事  實
一、甲○○曾有竊盜、運輸毒品、搶奪等前科（均未構成累犯），復於民國九十年間
    因涉犯施用毒品安非他命案件，經本院以九十年度毒聲字第四五三四號裁定送觀
    察、勒戒，之後認無繼續施用毒品之傾向，業經臺灣板橋地方法院檢察署檢察官
    於九十年十二月三十一日以九十年度毒偵字第四三八二號為不起訴處分確定。詎
    甲○○竟於五年內另基於施用第一級毒品之概括犯意，自九十一年五月初某時起
    至同年月二十七日凌晨一時許止，連續在臺北縣三重市○○○路三十四巷十四號
    二樓住處或臺北縣三重市○○○路與重新路路口附近某不知名漫畫店等處，以將
    海洛因摻入香煙中吸食之方式，先後施用第一級毒品海洛因多次。復基於施用第
    二級毒品之概括犯意，於九十年十二月中、下旬某時起至九十一年五月二十七日
    凌晨一時許止，亦在前開處所等地，以將安非他命置入自製吸食器內燒烤產生煙
    霧之吸用方式，先後施用第二級毒品安非他命多次。迨於九十一年五月二十八日
    晚上二十時十分許（起訴書誤載為二十時），為警在台北縣新莊市○○路與昌平
    街口查獲後，並帶同警員至其前開住處扣得摻有海洛因之香煙一支、吸食器一組
    （含吸管二支）。嗣甲○○經台灣板橋地方法院檢察署檢察官向本院聲請以九十
    一年度毒聲字第一七三一號裁定送勒戒處所觀察勒戒，因認有繼續施用毒品傾向
    ，再經台灣板橋地方法院檢察署檢察官向本院聲請以九十一年度毒聲字第一八八
    一號裁定送令入戒治處所施以強制戒治。
二、案經臺北縣政府警察局新莊分局報請臺灣板橋地方法院檢察署檢察官偵查聲請逕
    以簡易判決處刑，經本院簡易庭認為不宜，改依通常程序審理。
    理  由
一、右揭事實，業據被告甲○○於警詢及偵審中均坦承不諱，並有摻有海洛因之香煙
    一支、吸食器一組（含吸管二支）等物扣案足資佐證，且被告於為警查獲後所採
    集之尿液檢體，經送台灣檢驗科技股份有限公司檢驗結果，確呈安非他命類陽性
    反應，亦有該公司濫用藥物尿液檢驗報告一紙在卷可稽。又被告曾於九十年間因
    涉犯施用毒品安非他命案件，經本院以九十年度毒聲字第四五三四號裁定送觀察
    、勒戒，之後認無繼續施用毒品之傾向，業經臺灣板橋地方法院檢察署檢察官於
    九十年十二月三十一日以九十年度毒偵字第四三八二號為不起訴處分確定；且其
    於五年以內再犯本件施用第一級、第二級毒品犯行後，經本院以九十一年度毒聲
    字第一七三一號裁定送勒戒處所觀察勒戒，因認有繼續施用毒品傾向，再經本院
    以九十一年度毒聲字第一八八一號裁定送令入戒治處所施以強制戒治等情，有臺
    灣板橋地方法院檢察署檢察官九十年度毒偵字第四三八二號不起訴處分書、臺灣
    高等法院被告全國前案紀錄表、台灣高等法院檢察署刑事資料科簡復表、本院九
    十一年度毒聲字第一七三一號裁定、台灣台北看守所附設勒戒處所出具之有無繼
    續施用毒品傾向證明書、本院九十一年度毒聲字第一八八一號裁定等各一份附卷
    足憑。是故，被告所為與毒品危害防制條例第二十條第三項前段之規定相符，殆
    無疑問。本件事證明確，被告施用海洛因及安非他命之犯行，均洵堪認定。
二、核被告施用海洛因之行為，係犯毒品危害防制條例第十條第一項施用第一級毒品
    罪；其施用安非他命之行為，則係犯同條例第十條第二項施用第二級毒品罪。而
    其於施用海洛英與安非他命前或後之持有海洛因與安非他命犯行，各為其施用之
    高度行為所吸收，均不另論罪。又被告先後多次施用海洛因及先後多次施用安非
    他命之行為，均時間緊接，犯罪構成要件相同，顯係基於概括犯意而反覆為之，
    應依連續犯規定，各論以一罪，並依法分別加重其刑。又公訴人雖僅就被告於九
    十一年五月二十四日凌晨某時許及同年月二十七日凌晨一時許施用毒品海洛因及
    安非他命之行為起訴，其餘施用毒品海洛因及安非他命等行為部分，起訴事實均
    未予敘及，然該等事實與原起訴經本院判決有罪部分，分別具連續犯之裁判上一
    罪關係，為起訴效力所及，本院自得一併予以審究。再被告所犯之施用第一級毒
    品及施用第二級毒品二罪，犯意各別，行為互殊，應予分論併罰。爰審酌被告曾
    因施用毒品經送勒戒所觀察、勒戒後，仍未能戒斷其施用毒品之惡習，惟因施用
    毒品均僅係戕害其自己身心並無加害他人，犯罪後態度尚稱良好等一切情狀，分
    別量處如主文所示之刑，並定其應執行刑，以示懲儆。
三、扣案之摻有海洛因之香煙一支，因無法將第一級毒品海洛因自該香煙中析離，應
    依毒品危害防制條例第十八條第一項前段之規定宣告沒收銷燬之。又扣案之吸食
    器一組（含吸管二支），為被告所有並係供其施用安非他命所用等情，亦據被告
    供明在卷，且查該等物品之性質上僅係日常用品臨時替代使用之物，無論就其性
    質上或使用上，均非專供施用毒品之器具，爰依刑法第三十八條第一項第二款宣
    告沒收。
據上論斷，應依刑事訴訟法第四百五十二條、第二百九十九條第一項前段，毒品危害
防制條例第十條第一項、第二項、第十八條第一項前段，刑法第十一條前段、第五十
六條、第五十一條第五款、第三十八第一項第二款，判決如主文。
本案經檢察官楊雅清到庭執行職務。
中      華      民      國    九十二    年      五      月    二十七    日
                                  臺灣板橋地方法院刑事第二庭
                                          法  官  崔玲琦
右正本證明與原本無異。
如不服本判決，應於判決送達後十日內，向本院提出上訴狀。
                                          書記官  陳金鳳
中      華      民      國      九十二      年    六    月  二    日
毒品危害防制條例第十條
施用第一級毒品者，處六月以上五年以下有期徒刑。
施用第二級毒品者，處三年以下有期徒刑。


司法院資訊處製作；財團法人民間司法改革基金會備份。
